臺灣彰化地方法院刑事判決
111年度訴字第417號
公  訴  人  臺灣彰化地方檢察署檢察官
被      告  鄭心怡






上列被告因詐欺案件，經檢察官提起公訴（110年度偵字第15151
號），本院依簡式審判程序判決如下：
     主    文
鄭心怡犯如附表所示之罪，各處如附表主文欄所示之刑及沒收。
應執行有期徒刑貳年捌月。沒收部分，併執行之。
    事實及理由
一、本案犯罪事實、證據及應適用之法條，除犯罪事實欄一、第
    4行以下所載「賣家帳號」補充為「賣家帳號（其一暱稱為
    下午茶）、第7行以下所載「6月」更正為「7月」、第15行
    以下所載「網站退回」補充為「網站退回款項而未遂」、起
    訴書附表關於匯款時間、匯出帳號、匯入帳號部分更正補充
    如本判決附表所示、起訴書附表關於被害人「陳柏昊」部分
    更正為「陳伯昊」、補充證據「被告於本院程序中自白」外
    ，餘均引用檢察官起訴書之記載（如附件）。
二、爰審酌被告不思循正途賺取金錢，對被害人詐取財物，漠視
    他人財產權益，所為實不足取，衡以其犯後坦承犯行之犯後
    態度，暨其智識程度為國中肄業、生活狀況、犯罪之手段、
    目的及被害人所受損害等一切情狀，分別量處如附表主文欄
    所示之刑，並定其應執行刑，以資儆懲。
三、扣案之行動電話1支（內含門號0000000000號SIM卡1張），
    係被告所有，供其為本件犯行所用之物，業據被告自承在卷
    ，應依刑法第38條第2項之規定，於各該犯行項下宣告沒收
    。另被告所詐得如附表匯款金額欄所示之金錢，雖均未扣案
    ，然皆屬被告犯罪所得，仍應依刑法第38條之1第1項前段於
    各該犯行項下宣告沒收，於全部或一部不能沒收或不宜執行
    沒收時，爰依同條第3項規定，追徵其價額。至其餘扣案物
    雖為被告所有，惟與本案無直接關聯性，爰均不為沒收之宣
    告，附此敘明。
四、依刑事訴訟法第273條之1第1項、第299條第1項前段、第310
    條之2、第454條第2項、第450條第1項，刑法第25條、第339
    條之4第1項第3款、第2項、第51條第5款、第38條第2項、第
    38條之1第1項前段、第3項，刑法施行法第1條之1，判決如
    主文。
五、如不服本判決，得於判決書送達之日起20日內，具狀向本院
    提起上訴。
本案經檢察官何昇昀提起公訴，檢察官劉欣雅到庭執行職務。
中　　華　　民　　國　　111 　年　　7 　　月　　20　　日
                  刑事第四庭    法  官  林怡君
以上正本證明與原本無異。
如不服本判決應於收受判決後20日內向本院提出上訴書狀，並應
敘述具體理由。其未敘述上訴理由者，應於上訴期間屆滿後20日
內向本院補提理由書(均須按他造當事人之人數附繕本)「切勿逕
送上級法院」。
告訴人或被害人如對本判決不服者，應具備理由請求檢察官上訴
，其上訴期間之計算係以檢察官收受判決正本之日期為準。
中　　華　　民　　國　　111 　年　　7 　　月　　20　　日
                                書記官  馬竹君
附錄本案論罪科刑法條：
中華民國刑法第339條之4
犯第339條詐欺罪而有下列情形之一者，處1年以上7年以下有期
徒刑，得併科1百萬元以下罰金：
一、冒用政府機關或公務員名義犯之。
二、三人以上共同犯之。
三、以廣播電視、電子通訊、網際網路或其他媒體等傳播工具，
    對公眾散布而犯之。
前項之未遂犯罰之。

附表　　　　　　　　　　　　　　　
編號 被害人 匯 款 時 間 匯出帳號 匯入帳號 匯款金額 主          文 1 洪上紘 110年2月11日11時22分 000-000000000000 000-00000000000000 2萬160元 鄭心怡以網際網路對公眾散布而犯詐欺取財罪，處有期徒刑壹年肆月。扣案之行動電話壹支（內含門號○○○○○○○○○○號SIM卡壹張）沒收。未扣案之犯罪所得現金新臺幣貳萬壹佰陸拾元沒收，於全部或一部不能沒收或不宜執行沒收時，追徵其價額。 2 陳伯昊 110年2月12日0時43分 000-0000000000000000 000-00000000000000 1萬8,680元 鄭心怡以網際網路對公眾散布而犯詐欺取財罪，處有期徒刑壹年參月。扣案之行動電話壹支（內含門號○○○○○○○○○○號SIM卡壹張）沒收。未扣案之犯罪所得現金新臺幣壹萬捌仟陸佰捌拾元沒收，於全部或一部不能沒收或不宜執行沒收時，追徵其價額。 3 黃德明 110年3月9日19時37分 000-00000000000000 虛擬帳號 000- 0000000000000000 2萬160元 鄭心怡以網際網路對公眾散布而犯詐欺取財罪，處有期徒刑壹年肆月。扣案之行動電話壹支（內含門號○○○○○○○○○○號SIM卡壹張）沒收。未扣案之犯罪所得現金新臺幣貳萬壹佰陸拾元沒收，於全部或一部不能沒收或不宜執行沒收時，追徵其價額。 4 曾宏琦 110年6月11日20時20分 000-000000000000 虛擬帳號 000-0000000000000000 2萬160元（款項退回被害人而未遂） 鄭心怡以網際網路對公眾散布而犯詐欺取財未遂罪，處有期徒刑柒月。扣案之行動電話壹支（內含門號○○○○○○○○○○號SIM卡壹張）沒收。 5 張文俊 110年6月21日某時分 000-00000000000 虛擬帳號 000-0000000000000000 2萬160元（款項退回被害人而未遂） 鄭心怡以網際網路對公眾散布而犯詐欺取財未遂罪，處有期徒刑柒月。扣案之行動電話壹支（內含門號○○○○○○○○○○號SIM卡壹張）沒收。 6 林逸民 110年6月25日17時56分 000-00000000000000 虛擬帳號 000-00000000000000000 2萬160元 鄭心怡以網際網路對公眾散布而犯詐欺取財罪，處有期徒刑壹年肆月。扣案之行動電話壹支（內含門號○○○○○○○○○○號SIM卡壹張）沒收。未扣案之犯罪所得現金新臺幣貳萬壹佰陸拾元沒收，於全部或一部不能沒收或不宜執行沒收時，追徵其價額。 7 廖韋翔 110年7月2日12時21分 000-00000000000000 虛擬帳號 000-0000000000000000 2萬6,180元 鄭心怡以網際網路對公眾散布而犯詐欺取財罪，處有期徒刑壹年肆月。扣案之行動電話壹支（內含門號○○○○○○○○○○號SIM卡壹張）沒收。未扣案之犯罪所得現金新臺幣貳萬陸仟壹佰捌拾元沒收，於全部或一部不能沒收或不宜執行沒收時，追徵其價額。 

臺灣彰化地方檢察署檢察官起訴書
                                    110年度偵字第15151號
　　被　　　告　鄭心怡　女　40歲（民國00年0月00日生）
　　　　　　　　　　　　籍設彰化縣○○市○○路000號（彰   化縣戶政事務所）
                        居臺中市○○區○○路000號  
                        (另案於法務部矯正署臺中看守所女                          子分所羈押中)
　　　　　　　　　　　　國民身分證統一編號：Z000000000號
上列被告因詐欺案件，已經偵查終結，認應該提起公訴，茲將犯
罪事實及證據並所犯法條分敘如下：
　　　　犯罪事實
一、鄭心怡前以0000000000行動電話門號在YAHOO!奇摩網站註冊
    Z0000000000(暱稱「法國巴黎廣場」)、Z0000000000(暱稱
    「法國廣場」)等賣家帳號及在RAKUMA樂趣買購物網站上註
    冊不詳之賣家帳號，因經濟狀況不佳，自始欠缺交付PlaySt
    ation 5 遊戲主機之履約意思及能力，亦無確定貨源，竟意
    圖為自己不法之所有，基於以網際網路對公眾散布而詐欺取
    財之犯意，於民國110年2月間起至110年6月間止，以上揭帳
    號在YAHOO!奇摩網站及RAKUMA樂趣買購物網站刊登販賣Play
    Station 5 遊戲主機之不實訊息，致使洪上紘、陳伯昊、黃
    德明、曾宏琦、張文俊、林逸民及廖韋翔瀏覽後陷於錯誤，
    分別下訂商品並於附表所示時間，以附表所示方式支付如附
    表所示金額，鄭心怡以此方式詐騙洪上紘、陳伯昊、黃德明
　　、曾宏琦、張文俊、林逸民及廖韋翔共計匯款新臺幣(下同)
    14萬5,660元，其中曾宏琦匯款2萬160元及張文俊匯款之2萬
    160元部分，因其等取消交易而經YAHOO!奇摩網站網站退回
　　。嗣因洪上紘、陳伯昊、黃德明、曾宏琦、張文俊、林逸民
    及廖韋翔付款後卻遲未收到商品，報警處理，而悉上情。
二、案經洪上紘、林逸民、廖韋翔訴由桃園市政府警察局刑事警
    察大隊報告偵辦。
　　　　證據並所犯法條
一、訊據被告鄭心怡對上揭犯罪事實坦承不諱，核與證人即被害
    人洪上紘、陳伯昊、黃德明、曾宏琦、張文俊、林逸民及廖
    韋翔指述情節相符，且有被告與證人陳伯昊（帳號：
　　Z0000000000；暱稱：Royce）、黃德明（帳號：
　　Z0000000000；暱稱：月半口都口都）、曾宏琦（帳號：
　　Z0000000000；暱稱：琦琦）、張文俊（帳號：
　　Z0000000000；暱稱：WENCHEN）、林逸民（帳號：
　　Z0000000000；暱稱：小林）及廖韋翔（帳號：
　　Z0000000000；暱稱：阿翔）在YAHOO!奇摩網站之對話紀錄
    、證人洪上紘匯款之交易明細、陳伯昊轉帳之元大銀行客戶
    往來交易明細、曾宏琦以國泰世華商業銀行網路銀行轉帳之
    交易明細手機翻拍照片、張文俊以第一銀行網路銀行轉帳之
    交易明細手機翻拍照片、林逸民轉帳之彰化銀行交易明細、
    廖韋翔轉帳之台新商業銀行交易明細、被告之中華郵政帳號
    00000000000000號帳戶之客戶歷史交易清單、通聯調閱查詢
    單及香港商雅虎資訊有限公司台灣分公司函覆之被告帳戶資
    料在卷可稽，足徵被告自白與事實相符，其犯嫌堪以認定。
二、核被告對洪上紘、陳伯昊、黃德明、林逸民及廖韋翔所為，
    係犯刑法第339條之4第1項第3款之以網際網路對公眾散布而
    詐欺取財罪嫌；對曾宏琦及張文俊所為，係犯刑法第339條
    之4第2項、第1項第3款之以網際網路對公眾散布而詐欺取財
    未遂罪嫌。被告對個別被害人所為之詐欺犯行間，犯意各別
    ，行為互殊，請予分論併罰。被害人洪上紘、陳伯昊、黃德
    明、林逸民及廖韋翔如附表所示之匯款，為被告之犯罪所得
    ，既未扣案且未實際發還被害人，亦查無過苛調節之情形，
    請依刑法第38條之1第1項前段、第3項規定宣告沒收，如全
    部或一部不能沒收或不宜執行沒收時，追徵其價額。
三、依刑事訴訟法第251條第1項提起公訴。
　  此　致
臺灣彰化地方法院
中　　華　　民　　國　 111　　年　　3 　　月　　19　　日
　　　　　　　　　　　　　檢　察　官   何 昇 昀
本件正本證明與原本無異
中　　華　　民　　國　 111　　年　　4 　　月　　1 　　日
                          書  記  官   張 文 賓
所犯法條:
中華民國刑法第339條之4
犯第 339 條詐欺罪而有下列情形之一者，處 1 年以上 7 年以
下有期徒刑，得併科 1 百萬元以下罰金：
一、冒用政府機關或公務員名義犯之。
二、三人以上共同犯之。
三、以廣播電視、電子通訊、網際網路或其他媒體等傳播工具，
    對公眾散布而犯之。
前項之未遂犯罰之。